Minutes et répertoires du notaire Jean DELOCHE, 14 août 1794 - 1er juillet 1819 (étude XVI)
Archives nationales
Minutes et répertoires du notaire Jean DELOCHE (étude XVI)
14 août 1794 - 1er juillet 1819
MC/ET/XVI/914 - MC/ET/XVI/1008, MC/RE/XVI/12 - MC/RE/XVI/13
Etude XVI; Deloche, Jean
Minutes et répertoires: la loi 2008-696 du 15 juillet 2008 relative aux archives a fixé à 75 ans à compter de la date de l'acte, ou à 25 ans à compter de la date du décès de l'intéressé si ce délai est plus bref, le délai de communication des minutes et répertoires des notaires; ce délai est porté à 100 ans à compter de la date de l'acte si le document se rapporte à un mineur (code du Patrimoine, articles L213-2, 4e d et 5e).
Autres documents de l'étude (dossiers de clients, comptabilité...): s'agissant d'archives privées, ces documents sont communicables selon les modalités fixées par le déposant ou le donateur.
Certains documents ne sont pas accessibles en raison de leur mauvais état de conservation.
Versement
Accès aux instruments de recherche de tous les notaires de l’étude XVI
Archives de l'étude XVI
- Minutes de Jean DELOCHE, 19 août 1794 - 29 juin 1819; MC/ET/XVI/914 - MC/ET/XVI/1008
  - Minutes. an II, fructidor, 2 fructidor an II (19 août 1794) - 30 fructidor an II (16 septembre 1794); MC/ET/XVI/914
    Informations complémentaires:
    Informations concernant le classement:
    Le niveau inférieur de description, quand il existe, correspond aux minutes d'actes. Toutes les minutes ne sont pas forcément décrites une à une. Les descriptions de ces minutes sont plus ou moins détaillées.
  - Minutes. an III, vendémiaire - an III, brumaire, vendémiaire an III (22 septembre 1794) - brumaire an III (20 novembre 1794); MC/ET/XVI/915
  - Minutes. an III, frimaire - an III, nivôse, frimaire an III (21 novembre 1794) - nivôse an III (19 janvier 1795); MC/ET/XVI/916
  - Minutes. an III, pluviose - an III, ventôse, pluviose an III (20 janvier 1795) - ventôse an III (20 mars 1795); MC/ET/XVI/917
  - Minutes. an III, germinal - an III, floréal, germinal an III (21 mars 1795) - floréal an III (19 mai 1795); MC/ET/XVI/918
  - Minutes. an III, prairial - an III, messidor, prairial an III (20 mai 1795) - messidor an III (18 juillet 1795); MC/ET/XVI/919
  - Minutes. an III, thermidor - an III, fructidor, thermidor an III (19 juillet 1795) - fructidor an III (20 septembre 1795); MC/ET/XVI/920
  - Minutes. an IV, vendémiaire - an IV, frimaire, vendémiaire an IV (23 septembre 1795) - frimaire an IV (21 décembre 1795); MC/ET/XVI/921
  - Minutes. an IV, nivôse - an IV, ventôse, nivôse an IV (22 décembre 1795) - ventôse an IV (20 mars 1796); MC/ET/XVI/922
  - Minutes. an IV, germinal - an IV, prairial, germinal an IV (21 mars 1796) - prairial an IV (18 juin 1796); MC/ET/XVI/923
  - Minutes. an IV, messidor - an IV, fructidor, messidor an IV (19 juin 1796) - fructidor an IV (20 septembre 1796); MC/ET/XVI/924
  - Minutes. an V, vendémiaire - an V, frimaire, vendémiaire an V (22 septembre 1796) - frimaire an V (21 décembre 1796); MC/ET/XVI/925
  - Minutes. an V, nivôse - an V, ventôse, nivôse an V (22 décembre 1796) - ventôse an V (20 mars 1797); MC/ET/XVI/926
  - Minutes. an V, germinal - an V, prairial, germinal an V (21 mars 1797) - prairial an V (18 juin 1797); MC/ET/XVI/927
  - Minutes. an V, messidor - an V, fructidor, messidor an V (19 juin 1797) - fructidor an V (20 septembre 1797); MC/ET/XVI/928
    - Inventaire après décès de Bertrand Pelletier, ancien maître en pharmacie, et membre de l'Institut, dressé rue Jacob, où le défunt est mort, le 3 thermidor an 5, à la requête de sa veuve, Marguerite Sédillot, tutrice de leurs enfants, Joseph et Caroline Elisabeth Jeanne Pelletier., 2 août 1797; MC/ET/XVI/928
      Origine de l'information:
      Acte signalé par le personnel du Minutier central des notaires de Paris.
      Date de création de la notice: 2014 (M. Durand)
      inventaire après décès; pharmacien; Pelletier, Bertrand; Pelletier, Caroline Elisabeth Jeanne; Pelletier, Joseph; Sédillot, Marguerite; Jacob (rue)
  - Minutes. an VI, vendémiaire - an VI, frimaire, vendémiaire an VI (22 septembre 1797) - frimaire an VI (20 décembre 1797); MC/ET/XVI/929
  - Minutes. an VI, nivôse - an VI, ventôse, nivôse an VI (21 décembre 1797) - ventôse an VI (20 mars 1798); MC/ET/XVI/930
  - Minutes. an VI, germinal - an VI, prairial, germinal an VI (21 mars 1798) - prairial an VI (18 juin 1798); MC/ET/XVI/931
  - Minutes. an VI, messidor - an VI, fructidor, messidor an VI (19 juin 1798) - fructidor an VI (20 septembre 1798); MC/ET/XVI/932
  - Minutes. an VII, vendémiaire - an VII, frimaire, vendémiaire an VII (22 septembre 1798) - frimaire an VII (21 décembre 1798); MC/ET/XVI/933
  - Minutes. an VII, nivôse - an VII, ventôse, nivôse an VII (22 décembre 1798) - ventôse an VII (20 mars 1799); MC/ET/XVI/934
    - Inventaire après décès de Charles de Valois., 11 nivôse an VII (31 décembre 1798) - 11 nivôse an VII (1798); MC/ET/XVI/934
      Actes signalés par Thierry Boudignon, 2003-2012 (base de données migrée: voir contexte dans le Plan d’orientation général - Notaires de Paris, guides thématiques du Minutier).
      Date de révision: 2010
      Date de création de la notice: 2004
      inventaire après décès; Valois, Charles de (1709-1798)
    - Dépôt du testament olographe de Charles de Valois (du 22 février 1794, demeurant rue des Ménétriers)., 20 janvier 1799; MC/ET/XVI/934
      dépôt de pièces; testament; Ménétriers (rue des); Valois, Charles de (1709-1798)
  - Minutes. an VII, germinal - an VII, prairial, germinal an VII (21 mars 1799) - prairial an VII (18 juin 1799); MC/ET/XVI/935
    - Inventaire après décès de François Louis Teisseidre de Fleury, ancien maréchal de camp, décédé le 4 floréal an VII à Paris, rue Roquépine, n° 1380 ou rue d'Astorg., 4 prairial an VII (23 mai 1799); MC/ET/XVI/935
      copie de l'inventaire fait dans la ferme du ru du verou à Saint-Cyr (Seine-et-Marne).
      Mention dans le répertoire du notaire coté:
      MC/RE/XVI/12
      Date de révision: 2011
      Date de création de la notice: 2011
      inventaire après décès; Roquépine (rue); Astorg (rue d'); Saint-Cyr-sur-Morin (Seine-et-Marne); Teissèdre de Fleury, François Louis (1749-1799); officier général
  - Minutes. an VII, messidor - an VII, fructidor, messidor an VII (19 juin 1799) - fructidor an VII (20 septembre 1799); MC/ET/XVI/936
  - Minutes. an VIII, vendémiaire - an VIII, frimaire, vendémiaire an VIII (23 septembre 1799) - frimaire an VIII (21 décembre 1799); MC/ET/XVI/937
  - Minutes. an VIII, nivôse - an VIII, ventôse, nivôse an VIII (22 décembre 1799) - ventôse an VIII (21 mars 1800); MC/ET/XVI/938
  - Minutes. an VIII, germinal - an VIII, prairial, germinal an VIII (22 mars 1800) - prairial an VIII (19 juin 1800); MC/ET/XVI/939
  - Minutes. an VIII, messidor - an VIII, fructidor, messidor an VIII (20 juin 1800) - fructidor an VIII (21 septembre 1800); MC/ET/XVI/940
  - Minutes. an IX, vendémiaire - an IX, frimaire, vendémiaire an IX (23 septembre 1800) - frimaire an IX (21 décembre 1800); MC/ET/XVI/941
  - Minutes. an IX, nivôse - an IX, ventôse, nivôse an IX (22 décembre 1800) - ventôse an IX (21 mars 1801); MC/ET/XVI/942
  - Minutes. an IX, germinal - an IX, prairial, germinal an IX (22 mars 1801) - prairial an IX (19 juin 1801); MC/ET/XVI/943
  - Minutes. an IX, messidor - an IX, fructidor, messidor an IX (20 juin 1801) - fructidor an IX (21 septembre 1801); MC/ET/XVI/944
  - Minutes. an X, vendémiaire - an X, frimaire, vendémiaire an X (23 septembre 1801) - frimaire an X (21 décembre 1801); MC/ET/XVI/945
  - Minutes. an X, nivôse - an X, ventôse, nivôse an X (22 décembre 1801) - ventôse an X (19 mars 1802); MC/ET/XVI/946
  - Minutes. an X, germinal - an X, prairial, germinal an X (20 mars 1802) - prairial an X (19 juin 1802); MC/ET/XVI/947
  - Minutes. an X, messidor - an X, fructidor, messidor an X (20 juin 1802) - fructidor an X (21 septembre 1802); MC/ET/XVI/948
  - Minutes. an XI, vendémiaire - an XI, frimaire, vendémiaire an XI (23 septembre 1802) - frimaire an XI (21 décembre 1802); MC/ET/XVI/949
  - Minutes. an XI, nivôse - an XI, ventôse, nivôse an XI (22 décembre 1802) - ventôse an XI (21 mars 1803); MC/ET/XVI/950
  - Minutes. an XI, germinal - an XI, prairial, germinal an XI (22 mars 1803) - prairial an XI (19 juin 1803); MC/ET/XVI/951
  - Minutes. an XI, messidor - an XI, fructidor, messidor an XI (20 juin 1803) - fructidor an XI (21 septembre 1803); MC/ET/XVI/952
  - Minutes. an XII, vendémiaire - an XII, frimaire, vendémiaire an XII (24 septembre 1803) - frimaire an XII (22 décembre 1803); MC/ET/XVI/953
  - Minutes. an XII, nivôse - an XII, pluviose, nivôse an XII (23 décembre 1803) - pluviose an XII (20 février 1804); MC/ET/XVI/954
  - Minutes. an XII, ventôse - an XII, germinal, ventôse an XII (21 février 1804) - germinal an XII (20 avril 1804); MC/ET/XVI/955
  - Minutes. an XII, floréal - an XII, prairial, floréal an XII (21 avril 1804) - prairial an XII (19 juin 1804); MC/ET/XVI/956
  - Minutes. an XII, messidor - an XII, fructidor, messidor an XII (20 juin 1804) - fructidor an XII (21 septembre 1804); MC/ET/XVI/957
  - Minutes. an XIII, vendémiaire - an XIII, frimaire, vendémiaire an XIII (23 septembre 1804) - frimaire an XIII (21 décembre 1804); MC/ET/XVI/958
    - Donation par Françoise Barbe Bordet à Pierre Alexis Maingot, son mari., 20 décembre 1804; MC/ET/XVI/958
    - Société pour la fabrication de tapis veloutés entre Guillaume Rogier et Jean Sallandrouze de Lamornaix., 21 décembre 1804; MC/ET/XVI/958
      Actes signalés par le personnel du Minutier central des notaires de Paris
      Date de création de la notice: 2019 (Marie-Françoise Limon-Bonnet)
      Edité dans:
      Jean-François Luneau, "Jean Sallandrouze de Lamornaix et l'implantation à Paris de la Manufacture royale d'Aubusson", dans Documents d'histoire parisienne, n° 21, 2019 pp. 90-94.
  - Minutes. an XIII, nivôse - an XIII, ventôse, nivôse an XIII (22 décembre 1804) - ventôse an XIII (21 mars 1805); MC/ET/XVI/959
  - Minutes. an XIII, germinal - an XIII, prairial, germinal an XIII (22 mars 1805) - prairial an XIII (19 juin 1805); MC/ET/XVI/960
    Attention: acte(s) coté(s) en Réserve
    - Inventaire après décès de Jean-Baptiste Greuze, membre de l'ancienne Académie de peinture, 11, Galeries du Louvre., 4 germinal an XIII (25 mars 1805); MC/RS//241; 8 ff. papier
      Versement, 29 mai 1996.
      Cote originelle du document:
      MC/ET/XVI/960
      Informations concernant le classement et la cotation du document:
      Acte coté en Réserve.
      Base Miriad 2 des inventaires après décès, 1801-1850, par Thierry Boudignon, avec le concours de Marie-France Nivet et du personnel du Minutier central, 1995-2012 (base de données migrée: voir contexte dans le Plan d’orientation général - Notaires de Paris, guides thématiques du Minutier).
      Autres dépouillement(s):
      Catalogue de la Réserve du Minutier central.
      18 avril 1805, mortuaire.
      inventaire après décès; Orties-du-Louvre (rue des); Greuze, Jean-Baptiste (1725-1805); peintre; artiste
    - Dépôt d'extrait d'acte de décès de Jean-Baptiste Greuze, peintre du roi., 28 germinal an XIII (18 avril 1805); MC/RS//242
      Versement, 29 mai 1996
      Catalogue de la Réserve du Minutier central, 1984-1988 (dactylogramme entièrement dématérialisé; voir contexte dans le Plan d’orientation général - Notaires de Paris, guides thématiques du Minutier).
      Date de création de la notice: 2002
      dépôt de pièces; acte d'état civil; Greuze, Jean-Baptiste (1725-1805); peintre
    - Convention entre la veuve de René Toussaint Daubancourt, rue Montmartre, passage de la Reine-de-Hongrie, division du Contrat social, et la veuve Tonnelier qui lui accorde un délai de remboursement., 12 floréal an XIII (2 mai 1805); MC/ET/XVI/960
      Les membres du conseil général de la commune robespierriste de Paris (200 actes), par Béatrice Vanuxem, 1992-1993 (base de données migrée: voir contexte dans le Plan d’orientation général - Notaires de Paris, guides thématiques du Minutier).
      Date de création de la notice: 2006
      convention; Montmartre (rue); Daubancourt, René-Toussaint; Tonnelier (veuve)
  - Minutes. an XIII, messidor - an XIII, fructidor, messidor an XIII (20 juin 1805) - fructidor an XIII (21 septembre 1805); MC/ET/XVI/961
  - Minutes. an XIV, vendémiaire - an XIV, nivôse, vendémiaire an XIV (23 septembre 1805) - 10 nivôse an XIV (1805); MC/ET/XVI/962
  - Minutes. 1806, janvier - 1806, mars, janvier 1806 - mars 1806; MC/ET/XVI/963
  - Minutes. 1806, avril - 1806, juin, avril 1806 - juin 1806; MC/ET/XVI/964
  - Minutes. 1806, juillet - 1806, septembre, juillet 1806 - septembre 1806; MC/ET/XVI/965
  - Minutes. 1806, octobre - 1806, décembre, octobre 1806 - décembre 1806; MC/ET/XVI/966
  - Minutes. 1807, janvier - 1807, mars, janvier 1807 - mars 1807; MC/ET/XVI/967
  - Minutes. 1807, avril - 1807, juin, avril 1807 - juin 1807; MC/ET/XVI/968
  - Minutes. 1807, juillet - 1807, septembre, juillet 1807 - septembre 1807; MC/ET/XVI/969
  - Minutes. 1807, octobre - 1807, décembre, octobre 1807 - décembre 1807; MC/ET/XVI/970
  - Minutes. 1808, janvier - 1808, mars, janvier 1808 - mars 1808; MC/ET/XVI/971
  - Minutes. 1808, avril - 1808, juin, avril 1808 - juin 1808; MC/ET/XVI/972
  - Minutes. 1808, juillet - 1808, septembre, juillet 1808 - septembre 1808; MC/ET/XVI/973
  - Minutes. 1808, octobre - 1808, décembre, octobre 1808 - décembre 1808; MC/ET/XVI/974
  - Minutes. 1809, janvier - 1809, mars, janvier 1809 - mars 1809; MC/ET/XVI/975
  - Minutes. 1809, avril - 1809, juin, avril 1809 - juin 1809; MC/ET/XVI/976
  - Minutes. 1809, juillet - 1809, septembre, juillet 1809 - septembre 1809; MC/ET/XVI/977
  - Minutes. 1809, octobre - 1809, décembre, octobre 1809 - décembre 1809; MC/ET/XVI/978
  - Minutes. 1810, janvier - 1810, mars, janvier 1810 - mars 1810; MC/ET/XVI/979
  - Minutes. 1810, avril - 1810, juin, avril 1810 - juin 1810; MC/ET/XVI/980
  - Minutes. 1810, juillet - 1810, septembre, juillet 1810 - septembre 1810; MC/ET/XVI/981
  - Minutes. 1810, octobre - 1810, décembre, octobre 1810 - décembre 1810; MC/ET/XVI/982
  - Minutes. 1811, janvier - 1811, mars, janvier 1811 - mars 1811; MC/ET/XVI/983
  - Minutes. 1811, avril - 1811, juin, avril 1811 - juin 1811; MC/ET/XVI/984
  - Minutes. 1811, juillet - 1811, septembre, juillet 1811 - septembre 1811; MC/ET/XVI/985
    - Quittance par Pierre Louis Penot-Lombard de La Neuville, annexée à la vente du 27 septembre 1811., 4 février 1812; MC/ET/XVI/985
      Actes signalés par les lecteurs et correspondants du Minutier central des notaires de Paris, 2000-2011 (base de données migrée: voir contexte dans le Plan d’orientation général - Notaires de Paris, guides thématiques du Minutier).
      quittance; Penot Lombard de La Neuville, Pierre Louis (1744?-18..)
  - Minutes. 1811, octobre - 1811, décembre, octobre 1811 - décembre 1811; MC/ET/XVI/986
  - Minutes. 1812, janvier - 1812, avril, janvier 1812 - avril 1812; MC/ET/XVI/987
  - Minutes. 1812, mai - 1812, août, mai 1812 - août 1812; MC/ET/XVI/988
  - Minutes. 1812, septembre - 1812, décembre, septembre 1812 - décembre 1812; MC/ET/XVI/989
  - Minutes. 1813, janvier - 1813, avril, janvier 1813 - avril 1813; MC/ET/XVI/990
  - Minutes. 1813, mai - 1813, août, mai 1813 - août 1813; MC/ET/XVI/991
  - Minutes. 1813, septembre - 1813, décembre, septembre 1813 - décembre 1813; MC/ET/XVI/992
  - Minutes. 1814, janvier - 1814, juin, janvier 1814 - juin 1814; MC/ET/XVI/993
    - Déclaration, certificat de vie et procuration concernant Pierre François Nicolas Fleuriel, prêtre, chanoine régulier, chapelain et secrétaire de Louis XVIII, demeurant 108, rue Montorgueil., 2 juin 1814; MC/ET/XVI/993
      Billet autographe de Louis XVIII donné à Londres le 9 janvier 1810.
      Fichier dit 'général' XIXe siècle (1147 actes), par Claire Béchu et Guillaume Nahon, 1988-1999. (fichier papier entièrement dématérialisé; voir contexte dans le Plan d’orientation général - Notaires de Paris, guides thématiques du Minutier).
      Date de création de la notice: 2008
      déclaration; notoriété; procuration; Montorgueil (rue); Louis XVIII (roi de France); Fleuriel, Pierre-François-Nicolas; prêtre; chanoine
  - Minutes. 1814, juillet - 1814, décembre, juillet 1814 - décembre 1814; MC/ET/XVI/994
  - Minutes. 1815, janvier - 1815, avril, janvier 1815 - avril 1815; MC/ET/XVI/995
  - Minutes. 1815, mai - 1815, septembre, mai 1815 - septembre 1815; MC/ET/XVI/996
    - Contrat de mariage entre Mathieu Joseph Bonaventure Orfila, docteur en médecine, demeurant rue Saint-Benoît, et Anne Gabrielle Lesueur, fille de Jacques Philippe Lesueur, statuaire., 10 août 1815; MC/ET/XVI/996
      contrat de mariage; Saint-Benoît (rue); Orfila, Mathieu-Joseph-Bonaventure; Lesueur, Anne-Gabrielle; Lesueur, Jacques-Philippe; docteur d'université
  - Minutes. 1815, octobre - 1815, décembre, octobre 1815 - décembre 1815; MC/ET/XVI/997
    - Quittance et mainlevée par Léon Pierre de Vigny, chevalier de Saint-Louis, demeurant 68, rue du Faubourg-Saint-Honoré, et Marie Jeanne Amélie Barantin, sa femme, à Louis Marie Lambert, employé à la Banque de France., 14 octobre 1815 - 15 octobre 1815; MC/ET/XVI/997
      Père d'Alfred de Vigny.
      quittance; mainlevée; Faubourg-Saint-Honoré (rue du); Vigny, Léon-Pierre de; Vigny, Alfred-Victor de; Barantin, Maire-Jeanne-Amélie; Lambert, Louis-Marie
  - Minutes. 1816, janvier - 1816, avril, janvier 1816 - avril 1816; MC/ET/XVI/998
  - Minutes. 1816, mai - 1816, août, mai 1816 - août 1816; MC/ET/XVI/999
  - Minutes. 1816, septembre - 1816, décembre, septembre 1816 - décembre 1816; MC/ET/XVI/1000
  - Minutes. 1817, janvier - 1817, avril, janvier 1817 - avril 1817; MC/ET/XVI/1001
  - Minutes. 1817, mai - 1817, juillet, mai 1817 - juillet 1817; MC/ET/XVI/1002
  - Minutes. 1817, août - 1817, décembre, août 1817 - décembre 1817; MC/ET/XVI/1003
  - Minutes. 1818, janvier - 1818, avril, janvier 1818 - avril 1818; MC/ET/XVI/1004
  - Minutes. 1818, mai - 1818, août, mai 1818 - août 1818; MC/ET/XVI/1005
    - Dépôt de pièces, preuves de Malte pour Claude Auguste de Hongrie, marquis de Croy., 9 octobre 1816; MC/ET/XVI/1005
      Fichier dit 'général' XVIIe-XVIIIe siècles, par le personnel du Minutier, 1954-1999 ( fichier papier entièrement dématérialisé; voir contexte dans le Plan d’orientation général - Notaires de Paris, guides thématiques du Minutier).
      Date de création de la notice: 2010
      Hongrie, Claude-Auguste de
  - Minutes. 1818, septembre - 1818, décembre, septembre 1818 - décembre 1818; MC/ET/XVI/1006
  - Minutes. 1819, janvier - 1819, mars, janvier 1819 - mars 1819; MC/ET/XVI/1007
  - Minutes. 1819, avril - 1819, 29 juin, avril 1819 - 29 juin 1819; MC/ET/XVI/1008
- Répertoire(s) de Jean DELOCHE, 14 août 1794 - 1er juillet 1819; MC/RE/XVI/12 - MC/RE/XVI/13
  - Répertoire. an II, thermidor - an XIV, nivôse, 27 thermidor an II (14 août 1794) - 10 nivôse an XIV (1805); MC/RE/XVI/12
    Informations concernant le classement et la cotation:
    Le niveau inférieur de description, quand il existe, correspond aux mentions d'actes contenues dans le répertoire. Parmi celles-ci, certaines peuvent y être décrites, de manière plus ou moins détaillée. Pour consulter l'acte proprement dit, il convient de rechercher la cote au niveau des articles (registre ou liasse) des minutes du notaire (cote de type 'MC/ET').
    - Inventaire après décès de Edmé-Pierre Pimpernet., 14 nivôse an IX (4 janvier 1801)
      Attention: la cote de répertoire (de type 'MC/RE') ne permet pas de consulter la minute de l'acte. ll convient de rechercher la cote de la minute (de type 'MC/ET') au niveau des articles (registre ou liasse) de minutes du notaire.
      L'accès aux images numérisées des pages du répertoire se fait au niveau de description supérieur (' Répertoire du notaire '), rubrique ' Consulter les archives numérisées associées'.
      inventaire après décès; Pimpernet, Edmé-Pierre
    - Inventaire après décès de Marie-Charlotte Dargent, épouse divorcée de Louis Marchant Christon., 28 germinal an IX (18 avril 1801)
      inventaire après décès; Dargent, Marie-Charlotte; Marchant-Christon, Louis
    - Inventaire après divorce de Anne-Alexia Lacroix, fondeur, rue Jean Robert, n° 6, et de Marie-Eléonore Rousseau, son épouse, rue Notre-Dame-de-Nazareth., 27 floréal an IX (17 mai 1801)
      inventaire après décès; Jean-Robert (rue); Notre-Dame-de-Nazareth (rue); Lacroix, Anne-Alexia; Rousseau, Marie-Eléonore
    - Inventaire après décès de Marie-Jeanne Villot, veuve en premières noces de Jean Le Chevrel, et veuve en secondes noces de Claude-Gaspard Vonarsm., 8 thermidor an IX (27 juillet 1801)
      inventaire après décès; Villot, Marie-Jeanne; Vonarsm, Claude-Gaspard; Le Chevrel, Jean
    - Inventaire après décès de Marie-Anne Semin, épouse de Gaspard Oudin, rue de la Cossonnerie, n° 582., 13 thermidor an IX (1er août 1801)
      inventaire après décès; Cossonnerie (rue de la); Semin, Marie-Anne; Oudin, Gaspard
    - Inventaire après décès de Jean-Joseph L'Espagnol, à la requête de Marie-François Bonnard, sa veuve, rue Christine, n° 3., 16 thermidor an IX (4 août 1801)
      inventaire après décès; Christine (rue); L'Espagnol, Jean-Joseph; Bonnard, Jean-Joseph
    - Inventaire après décès de Nicolas-Etienne Delacroix, à la requête de Marguerite Tillier, rue Montmartre, n° 292., 3 floréal an X (23 avril 1802)
      inventaire après décès; Montmartre (rue); Delacroix, Nicolas-Etienne; Tillier, Marguerite
    - Inventaire après décès de Marie-Charlotte L'Horlogé, veuve de Jacques-François Guichard, à la requête de Pierre-Adrien Guichard, rue de la Cossonnerie, n° 573., 6 floréal an X (26 avril 1802)
      inventaire après décès; Cossonnerie (rue de la); L'Horlogé, Marie-Charlotte; Guichard, Jacques-François; Guichard, Pierre-Adrien
    - Inventaire après décès de Germain-François Cazalis, à la requête de Marguerite-Louise Cazalis, veuve de François Foucault, cloître Saint-Jacques de L'Hôpital, n° 5., 14 floréal an X (4 mai 1802)
      inventaire après décès; Saint-Jacques-de-l'Hôpital (cloître); Cazalis, Germain-François; Cazalis, Marguerite-Louise; Foucault, François
    - Inventaire après décès de Guillaume Bouniol, à la requête de Marie Sainard, sa veuve, rue des Poulies, n° 179., 12 prairial an X (1er juin 1802)
      inventaire après décès; Poulies (rue des); Bouniol, Guillaume; Sainard, Marie
    - Inventaire après séparation de biens d'entre Charles Norry et Anne-Françoise Guilpin, son épouse, rue et maison de Sorbonne., 4 thermidor an X (23 juillet 1802)
      inventaire après décès; Sorbonne (rue de la); Norry, Charles; Guilpin, Anne-Françoise
    - Inventaire après décès de Alexandre Cornaro Decurton, à la requête de Louise Cornaro Decurton, sa sœur, à Marmagnac, département du cantal, représenter par Pierre Boigues, grande rue du Faubourg Saint-Antoine, cour Saint-Louis., 8 fructidor an X (26 août 1802)
      inventaire après décès; Marmanhac (Cantal); Faubourg-Saint-Antoine (rue du); Saint-Louis (cour); Cornaro Decurton, Alexandre; Cornaro Decurton, Louise; Boigues, Pierre
    - Inventaire après décès de Marie-Louise-Césarine Bernier, à la requête de Anne Roudier, veuve de Mathias-Joseph Bernier, sa mère, cul-de-sac de la Corderie, rue de la Sourdière, n° 31., 12 vendémiaire an XI (4 octobre 1802)
      inventaire après décès; Corderie (cul-de-sac de la); Bernier, Marie-Louise-Césarine; Roudier, Anne; Bernier, Mathias-Joseph
    - Inventaire après décès de Anne-Martine Hocquet, veuve en 1ères noces de André-Charles-Thomas Créteil, et épouse divorcée en 2èmes noces de Jacques-Alexis Thuriot., 13 frimaire an XI (4 décembre 1802)
      inventaire après décès; Hocquet, Anne-Martine; Thuriot, Jacques-Alexis; Créteil, André-Charles-Thomas